

holairis@gmail.com 55 20 66 48 79

in mx.linkedin.com/in/superiris github.com/superiris

Comencé a trabajar en agencias digitales en el 2005 como diseñadora web. Movida por la pasión de querer ver los diseños en movimiento y funcionales me especialicé en el área de desarrollo. Desde entonces me he dedicado a investigar y aplicar nuevas tecnologías, generar la mejor experiencia de usuario posible y encontrar las mejores prácticas para el desarrollo web. Actualmente dirijo un equipo de desarrolladores, enfocándome en la eficiencia y calidad de los resultados, al mismo tiempo que fomento la experimentación y el aprendizaje en el laboratorio de innovación.

## **ESTUDIOS**

### Maestría en multimedios digitales (titulada)

Universidad Simón Bolívar 2003-2005

#### Licenciatura en diseño gráfico (titulada)

Universidad Intercontinental 1999-2003

# **EXPERIENCIA**

#### **Element**

## Dirección de tecnologías [2014 - ]

Supervisión del equipo de desarrollo, compuesto por 10 personas. Resolución de problemas del área, capacitación de maquetadores y desarrolladores. Entrevistas y reclutamiento. Creación del laboratorio de innovación, destinado a investigar nuevas tecnologías y desarrollar tanto con código como con hardware.

#### Research & development [2011 - 2014]

Investigación de nuevas tecnologías en el área de Research & Development. Trabajo en conjunto con el departamento creativo para encontrar formas innovadoras y prácticas para nuevas propuestas de proyectos. Desarrollo de demos y prototipos.

#### Desarrollo web [2007 - 2014]

Desarrollo web con HTML, CSS, JS, jQuery, PHP, MySQL, AS2, AS3, NodeJS, APIs de redes sociales (Facebook, Twitter, Instagram) y otras APIs como Google Maps o Pay pal. Proyectos para marcas como Warner, Sabritas, Sonrics, Ford, HSBC, Telcel, Telmex, Samsung, Televisa, Home Depot, entre muchas otras. Comencé a desarrollar como la única programadora y el área fue creciendo y mejorando hasta volverse un departamento completo de la agencia, responsable no sólo del desarrollo sino de la experiencia del usuario y parte de la planeación de los proyectos.

#### Interalia Diseño web [2005 - 2007]

Diseño de banners en Flash para Coca Cola, diseño, desarrollo y mantenimiento del sitio oficial de Nike Running México, creación de sitios y promociones para Powerade, Coca Cola Light y otras marcas.

# **IDIOMAS**

#### Inglés

First Certificate of Cambridge Escritura y lectura 95% Oral 85%

# **CONOCIMIENTOS**

#### HTML5

Semántica, Canvas, Multimedia, Storage

### CSS3

SASS, LESS, Bootstrap, responsive

#### JS (frontend)

jQuery, AngularJS, Backbone, POO

#### **Social APIs**

Facebook, Twiter, Instagram, Youtube

#### JS (NodeJS)

Express, Socket.io

## Otros conocimientos:

Diseño, usabilidad, Google Maps API, Arduino processing, OpenFrameworks, PhoneGap, Objective C.

#### PHP

POO, MVC, Zend Framework2

### **MySQL**

## AS (2/3)

Away3d, POO

#### **CMS**

Wordpress

## MongoDB